# 如何查成本费用的完整性

提问人：夜袭寡妇村 时间：2017-02-14 08:38:13
情况：目前审一个国企上市公司的子公司， 2015 年亏损 4000 万， 2016 年新上任董事长要求必须盈利，结果 2016 年果真盈利三四百万。目前怀疑他们有延迟做成本费用的可能，可能会把 2016 年的成本费用放到 2017 年做，如何审？

回答人：chenyiwei
建议考虑以下几点： 1 、截止测试如何做，每个事务所的培训材料中应该都有，参考一下即可； 2 、结合对负债完整性的检查（即“搜索未发现的负债”）的程序，如检查期后付款等，来检查本期成本、费用确认的完整性。

提问人：审计小白 时间：2017-02-15 00:26:36
老师，是不是还可以通过分析程序啊，比如对毛利率的分析，费用与收入的占比等，如果只延迟成本费用，那么这些指标肯定异常

回答人：chenyiwei
分析程序在这方面的作用是辅助性的，细节测试仍很重要。